【裁判字號】    99,易,2047
【裁判日期】    991022
【裁判案由】    恐嚇
【裁判全文】
臺灣臺北地方法院刑事判決              99年度易字第2047號
公  訴  人  臺灣臺北地方法院檢察署檢察官
被      告  乙○○
上列被告因恐嚇案件，經檢察官聲請簡易判決處刑（99年度偵字
第7590號），本院受理後（99年度簡字第2449號），認不宜逕以
簡易判決處刑，改依通常程序審理，並判決如下：
    主  文
乙○○以加害名譽之事，恐嚇他人，致生危害於安全，處有期徒
刑參月，如易科罰金，以新臺幣壹仟元折算壹日。
    事  實
一、乙○○與甲○○原係男女朋友，二人交往期間曾拍攝多組親
    密行為之照片。二人嗣於民國98年10月間分手後，乙○○竟
    基於恐嚇之犯意，以加害名譽之事，於99年2月18日16時46
    分許，以其所使用之0000000000號行動電話傳送內容為:「
    妳玩火自焚還火上加油，妳講不清楚我來替妳，開始祈禱妳
    過去的仇人們的手機可以收得到照片，部落格也都正常大家
    可以看得清楚，讓妳從此沒好日子，該死。」之簡訊，至甲
    ○○所使用之0000000***（詳卷）號電話中，旋即於99年2
    月19日再傳送二人於交往期間所拍攝之親密行為照片，至甲
    ○○個人電子郵件信箱，使甲○○因而心生畏懼，致生危害
    於安全。
二、案經甲○○訴由臺北市政府警察局松山分局報告臺灣臺北地
    方法院檢察署檢察官偵查聲請簡易判決處刑，
    理  由
一、證據能力事項:
    按被告以外之人於審判外之言詞或書面陳述，除法律有規定
    者外，不得作為證據；又被告以外之人於審判外之陳述，雖
    不符合同法第159條之1至第159條之4之規定，但經當事人於
    審判程序同意作為證據，法院審酌該言詞陳述或書面陳述作
    成時之情況，認為適當者，亦得為證據。當事人、代理人或
    辯護人於法院調查證據時，知有第159條第1項不得為證據之
    情形，而未於言詞辯論終結前聲明異議者，視為有前項之同
    意，刑事訴訟法第159條第1項及第159條之5分別定有明文。
    證人甲○○於99年4月12日偵查中之證詞業經具結，擔保其
    證詞之憑信性，另證人甲○○於99年6月14日偵查中、於99
    年2月22日警詢中及於本院審理時以告訴人身分所為之陳述
    ，雖未經具結，但被告亦均不爭執其證據能力，揆諸前開規
    定，自均得為證據。此外，本判決以下所引用之被告以外之
    人於審判外之陳述，雖屬傳聞證據，惟當事人均不爭執，且
    未於言詞辯論前聲明異議，本院審酌下列證據資料製作時之
    情況，尚無違法不當及證明力明顯過低之瑕疵，亦認為以之
    作為證據應屬適當。揆諸前開規定，爰依刑事訴訟法第159
    條之5之規定，認前揭證據資料均有證據能力。
二、認定本件犯罪事實所依憑之證據及理由:
    訊據被告乙○○固坦承於99年2月18日以其所使用之0000000
    000號行動電話傳送上開內容之簡訊，至告訴人甲○○所使
    用之0000000***（詳卷）號電話中，並於99年2月19日傳送
    二人交往期間所拍攝之親密行為照片至告訴人電子郵件信箱
    等情不諱，惟矢口否認有何恐嚇之犯行，並辯稱:這只是當
    時的氣話，我沒有具體的行為，傳照片至告訴人的電子郵件
    中只是要羞辱告訴人，不是要拿這個照片恐嚇她云云。惟查
    :
  (一)被告於99年2月18日以其所使用之0000000000號行動電話傳
    送上開內容之簡訊，至告訴人甲○○所使用之0000000***（
    詳卷）號電話中，並於99年2月19日傳送二人交往期間所拍
    攝之親密行為照片，至告訴人電子郵件信箱等情，業據被告
    自白如前述，並據證人即告訴人甲○○迭於警詢、偵查及本
    院審理時指陳在案（參偵卷第5-7、21頁及本院卷），且有
    手機簡訊翻拍照片2張（參偵卷第10-11頁）、電子郵件列印
    資料3張（參偵卷第40-42頁）在卷可稽。
  (二)按刑法第305條之恐嚇罪，所稱以加害生命、身體、自由、
    名譽、財產之事，恐嚇他人者，係指以使人生畏怖心為目的
    ，而通知將加害之旨於被害人而言。且所謂致生危害於安全
    ，係指受惡害之通知者，因其恐嚇，生安全上之危害與實害
    而言（最高法院52年度台上字第751號、26年渝非字第15號
    判例要旨參照）。經查，卷附被告傳送至告訴人電子信箱中
    之照片，係屬二人交往期間在閨房中之極親密、私密行為照
    片，為告訴人不欲為外人所知悉或共聞共見之照片。而被告
    在99年2月18日傳送上開簡訊予告訴人後，隨即於翌日接續
    傳送上開親密行為照片至告訴人的電子郵件信箱中。客觀上
    自足以使人認為被告將要傳送予他人之照片，即為被告於99
    年2月19日傳送至告訴人電子信箱中之二人過去親密行為照
    片。上開照片如將之傳送他人，無異將告訴人之閨房私密行
    為攤開在陽光下，供眾人觀覽。告訴人有正常的工作，亦有
    其個人之社交生活，其在社會立足須時時面對外在的人、事
    、物，且將來亦將與他人婚配，撫育下一代。被告傳送上開
    內容之簡訊及電子郵件予告訴人，自足使告訴人擔憂照片外
    流，不僅使其隱私遭受嚴重侵害，更將使其無法面對外在人
    、事、物，及未來之交友、婚配，終日惶惶不安。是被告之
    上揭行為，客觀上自足使告訴人因而心生畏懼，並生危害於
    告訴人之安全。被告上開所辯，為卸責之詞，不足採信。
  (三)綜上，本件被告恐嚇之犯行，事證明確，洵堪認定，應依法
    論科。
三、論罪科刑理由:
    核被告所為，係犯刑法第305條之恐嚇危害安全罪。爰審酌
    被告與告訴人分手後，不但未將二人過往所拍攝之親密行為
    照片刪除，反而利用該親密行為照片威嚇告訴人，其所實施
    之手段，造成告訴人因而心生恐懼之程度，被告犯罪後雖坦
    承傳送上開資料，但猶以其只是要羞辱告訴人，沒有要恐嚇
    告訴人之語置辯，顯見其犯罪後並無悔意等一切情狀，量處
    如主文所示之刑，並諭知易科罰金之折算標準。
據上論斷，應依刑事訴訟法第452條、第284條之1、第299條第1
 項前段，刑法第305條、第41條第1項前段，刑法施行法第1條之
1，判決如主文。
本案經檢察官蘇維達到庭執行職務
中    華    民    國    99    年    10    月    22    日
                  刑事第二十庭  法  官  李桂英
上正本證明與原本無異。
如不服本判決應於收受送達後10日內向本院提出上訴書狀，並應
敘述具體理由；其未敘述上訴理由者，應於上訴期間屆滿後20日
內向本院補提理由書（均須按他造當事人之人數附繕本）「切勿
逕送上級法院」。告訴人或被害人如對於本判決不服者，應具備
理由請求檢察官上訴，其上訴期間之計算係以檢察官收受判決正
本之日期為準。
                               書記官  嚴君珮
中    華    民    國    99    年    10    月    22    日
附錄本案論罪科刑法條全文:
中華民國刑法第305條
（恐嚇危害安全罪）
以加害生命、身體、自由、名譽、財產之事，恐嚇他人致生危害
於安全者，處 2 年以下有期徒刑、拘役或 3 百元以下罰金。

司法院資訊處製作；財團法人民間司法改革基金會備份。
